【裁判字號】    97,交簡上,84
【裁判日期】    970731
【裁判案由】    過失傷害
【裁判全文】
臺灣臺北地方法院刑事判決            97年度交簡上字第84號
上  訴  人  臺灣臺北地方法院檢察署檢察官
上  訴  人
即  被  告  丁○○
輔  佐  人  丙○○
上列上訴人因被告過失傷害案件，不服本院九十七年度交簡字第
九三號，中華民國九十七年五月二日第一審簡易判決（聲請簡易
判決處刑案號：臺灣臺北地方法院檢察署九十六年度偵字第二五
一○○號），本院管轄之第二審合議庭判決如下：
    主  文
上訴駁回。
丁○○緩刑貳年。
    事  實
一、丁○○於民國九十六年四月十九日下午六時十分許，駕駛丙○○所有之車牌號碼：五Ｔ—七○五二號自用小客車，自臺
    北市○○區○○路一段一九四號龍山地下停車場駛出時，適
    有甲○○騎乘車牌號碼：ＦＮＺ—六五八號重型機車搭載乙○○○，沿西園路一段北往南內側車道行駛，丁○○本應注
    意該路段中間劃有分向限制線，用以劃分路面成雙向車道，
    禁止車輛跨越行駛，並不得迴轉，且當時天候晴、有日間自
    然光線、路面鋪設柏油、乾燥、無缺陷、無障礙物、視距良
    好，並無不能注意之情事，竟疏未注意貿然左轉跨越西園路
    （聲請簡易判決處刑書誤載為西寧南路）一段分向限制線，
    欲沿西園路北往南方向行駛，致其自小客車右前車身與甲○○所騎乘機車之左側車身發生碰撞，甲○○、乙○○○因而
    倒地，均受有胸部挫傷之傷害。
二、案經甲○○訴由臺北市政府警察局萬華分局報請臺灣臺北地
    方法院檢察署檢察官偵查後聲請簡易判決處刑。
    理  由
壹、程序部分：
    按被告以外之人於審判外之言詞或書面陳述，除法律有規定
    者外，不得作為證據，刑事訴訟法第一百五十九條第一項定
    有明文；另按被告以外之人於審判外之陳述，雖不符前四條
    之規定，而經當事人於審判程序同意作為證據，法院審酌該
    言詞陳述或書面陳述作成時之情況，認為適當者，亦得為證
    據；當事人、代理人或辯護人於法院調查證據時，知有第一
    百五十九條第一項不得為證據之情形，而未於言詞辯論終結
    前聲明異議者，視為有前項之同意；同法第一百五十九條之
    五規定甚明。本案所據以認定上訴人即被告丁○○犯罪事實
    之證據，其中部分屬傳聞證據，因公訴人及被告於本院言詞
    辯論終結前均未對其證據能力聲明異議，本院認該等傳聞證
    據作成之情況亦無不當之情形，依刑事訴訟法第一百五十九
    條之五規定，該等傳聞證據均具備證據能力，合先敘明。
貳、實體部分：
一、上揭事實業據被告丁○○於警詢（見九十六年度偵字第二五
    一○○號卷第五至七頁）及本院準備程序（見本院卷第十七
    頁反面）、審理程序（見本院卷第三十頁）中坦承不諱，經
    核與告訴人甲○○於警詢、偵查中指訴情節相符（見九十六
    年度偵字第二五一○○號卷第十一、十二頁、第十三至十五
    頁、第四八、四九頁），復據被害人乙○○○於警詢、偵查
    中證述明確（見九十六年度偵字第二五一○○號卷第九、十
    、四八、四九頁），另有臺北市立聯合醫院和平院區診斷證
    明書（見九十六年度偵字第二五一○○號卷第十九、二十頁
    ）、道路交通事故現場圖（見九十六年度偵字第二五一○○
    號卷第二六頁）、臺北市政府警察局萬華分局交通分隊道路
    交通事故補充資料表（見九十六年度偵字第二五一○○號卷
    第二七頁）、臺北市政府警察局萬華分局交通分隊交通事故
    談話紀錄表（見九十六年度偵字第二五一○○號卷第二八、
    二九頁）、道路交通事故調查報告表(一)、(二)（見九十六年度
    偵字第二五一○○號卷第三十、三一頁）及現場照片（見九
    十六年度偵字第二五一○○號卷第三四至三七頁）等資料附
    卷足憑，足徵被告自白核與事實相符，堪以採信。綜上所述
    ，本案事證明確，被告犯行洵堪認定，應依法論科。
二、核被告所為，係犯刑法第二百八十四條第一項前段之過失傷
    害罪。被告以一過失傷害行為致二人受傷，觸犯二個過失傷
    害罪名，係屬想像競合犯，應依刑法第五十五條之規定，從
    一重論處過失傷害罪。原審認被告罪證明確，並參酌被告素
    行、過失肇事情節、告訴人受傷情形及被告與告訴人於原審
    尚未達成和解等一切情狀，援引刑事訴訟法第四百四十九條
    第一項前段、第三項、第四百五十四條第二項、刑法第二百
    八十四條第一項前段、第五十五條、第四十一條第一項前段
    、刑法施行法第一條之一第一項、第二項及中華民國九十六
    年度罪犯減刑條例第二條第一項第三款、第七條之規定，逕
    以簡易判決量處拘役四十日，減為拘役二十日，並諭知易科
    罰金之折算標準，其認事用法並無違誤，量刑亦屬妥適，被
    告上訴指摘原審量刑過重，檢察官則以原審量刑過輕為由，
    提起上訴，均非可採，被告及檢察官之上訴均無理由，應予
    駁回。末查，被告前因詐欺案件，經本院以七十六年度易字
    第三七二三號判處有期徒刑八月，緩刑三年，緩刑期滿，緩
    刑之宣告未經撤銷，其刑之宣告失其效力，視為未曾因故意
    犯罪而受有期徒刑以上刑之宣告，有臺灣高等法院被告前案
    紀錄表在卷可考（見本院卷第十二頁），被告係因一時疏未
    注意跨越段分向限制線，導致本件車禍發生，犯後坦承犯行
    ，深表悔悟，已於九十七年七月十六日與告訴人甲○○及被
    害人乙○○○達成和解，賠償甲○○、乙○○○新臺幣二萬
    元，有和解書（見本院卷第三六頁）及本院九十七年七月十
    七日公務電話紀錄（見本院卷第三五頁）附卷足憑，本院認
    對被告所宣告之刑，以暫不執行為適當，爰併予宣告緩刑二
    年，以啟自新。
據上論斷，應依刑事訴訟法第四百五十五條之一第一項、第三項
、第三百六十八條，刑法第七十四條第一項第一款，判決如主文
。
本案經檢察官蔡立文到庭執行職務
中    華    民    國    97    年    7     月    31    日
                  刑事第十四庭  審判長法  官  宋松璟
                                      法  官  孫萍萍
                                      法  官  李家慧
本判決不得上訴。
以上正本證明與原本無異。
                                      書記官  鄭淑丰
中    華    民    國    97    年    7     月    31    日


司法院資訊處製作；財團法人民間司法改革基金會備份。
